臺灣臺南地方法院民事裁定
111年度小上字第28號
上  訴  人  曾詩鈞  



被上訴人    陳聖輝  

上列當事人間請求侵權行為損害賠償（交通）事件，上訴人對於
民國111年3月31日本院新市簡易庭111年度新小字第130號第一審
小額判決提起上訴，本院裁定如下：
    主  文
上訴駁回。
第二審訴訟費用新臺幣壹仟伍佰元由上訴人負擔。
    理  由
一、按對於小額程序之第一審裁判之上訴，非以其違背法令為理
    由，不得為之，又上訴狀應記載上訴理由，並表明原判決所
    違背之法令及其具體內容，依訴訟資料可認原判決有違背法
    令之具體事實，民事訴訟法第436條之24第2項及第436條之2
    5分別定有明文。且依同法第436條之32準用同法第468條之
    規定，判決不適用法規或適用不當者，為違背法令。而判決
    有同法第469條第1款至第5款情形之一者，為當然違背法令
    。是當事人對於小額程序之第一審判決提起上訴，如依民事
    訴訟法第468條規定，以第一審判決有不適用法規或適用法
    規不當為理由時，其上訴狀或理由書應有具體之指摘，並揭
    示該法規之條項或其內容。若係成文法以外之法則，應揭示
    該法則之旨趣。倘為司法院解釋，則應揭示該判解之字號或
    其內容。如以民事訴訟法第469條第1款至第5款所列情形為
    理由時，其上訴狀或理由書，應揭示合於該條款之事實。上
    訴狀或理由書如未依此項方法表明，或其所表明者，顯與上
    開法條規定之情形不相合時，即難認為已對第一審判決之違
    背法令有具體之指摘，其上訴自難認為合法。又上訴理由如
    僅引用原審判決時之攻擊防禦方法，應認為未對原審判決有
    何具體之指摘，不得謂已合法表明上訴理由，其上訴亦難認
    為合法。
二、本件上訴意旨略以：因一開始就與被上訴人談好維修金額，
    談好後被上訴人一再食言，可見被上訴人毫無誠意彼此協調
    將此事處理好，本人沒要求額外賠償，僅要求車子恢復原狀
    ，毀損程度需要換新品，為何維修新臺幣（下同）20,000元
    零件，被上訴人僅需支付5,000元，其餘由上訴人支付？被
    上訴人應全責理賠。本車輛零件於去年5月20日剛換新品，
    應無折舊問題，被上訴人應賠償全額等語。並聲明：原判決
    廢棄。被上訴人在第一審之訴及假執行之聲請均駁回。第一
    、二審訴訟費用均由被上訴人負擔。
三、經查，本件上訴人請求被上訴人給付之訴訟標的金額為20,0
    00元，其訴訟標的金額在100,000元以下，自應適用民事訴
    訟法第436條之8小額訴訟程序之規定，則依同法第436條之2
    4第2項、第436條之25、第471條第1項規定，非以其違背法
    令為理由不得上訴，且須記載上訴理由，或於提起上訴後20
    日內表明原判決所違背之法令及其具體內容，始合上訴程式
    。觀上訴人之上訴意旨指陳之內容，核應屬事實審調查認定
    事實之範圍，且原判決並已敘明其得心證之理由，上訴理由
    並未依前揭意旨具體指摘原判決有何違反成文法法規之條項
    、內容，或司法院解釋，亦未表明依訴訟資料合於該違背法
    令之具體事實，參諸前開所述之法條規定及說明，本件上訴
    人之上訴，難認已對原審判決之有何違背法令之處為具體之
    指摘，其上訴自難認為合法，應予駁回。
四、本件小額事件之上訴既經駁回，第二審訴訟費用1,500元（
    即第二審裁判費）應由敗訴之上訴人負擔，爰確定如主文第
    2項所示。
五、據上論結，本件上訴為不合法，依民事訴訟法第436條之32
    第1項、第2項、第444條第1項前段、第95條、第78條、第43
    6條之19第1項，裁定如主文。
中　　華　　民　　國　　111 　年　　5 　　月　　31　　日
                  民事第四庭  審判長法　官  張家瑛　

                                    法　官　陳䊹伊

                                    法　官　許育菱
以上正本係照原本作成。
本件不得抗告。
中　　華　　民　　國　　111 　年　　6 　　月　　2 　　日
                                    書記官  顏珊姍